臺灣高等法院刑事判決
110年度上訴字第801號
上  訴  人  
即  被  告  劉彥聖



選任辯護人  王聖傑律師
            黃昱傑律師
上列上訴人因詐欺等案件，不服臺灣士林地方法院109年度易字
第432號，中華民國109年12月17日第一審判決（起訴案號：臺灣
士林地方檢察署109年度偵字第3770號、移送併辦案號：臺灣臺
中地方檢察署109年度偵字第23277號），提起上訴，本院判決如
下：
    主  文
上訴駁回。
    犯罪事實
一、劉彥聖自民國108年12月25日起，基於參與犯罪組織之犯意
    ，透過臉書網站加入由姓名年籍不詳，代號「林小姐」、「
    奕儒」、「幸運中區社Gold夫人朱雪華」及受交詐欺款項姓
    名年籍不詳之成員等成年人所組成以實施詐術為手段，具有
    牟利性之有結構性之3人以上詐欺集團犯罪組織，並基於3人
    以上共同詐欺取財及洗錢之犯意聯絡，擔任集團內負責提供
    帳戶，並提領被害人遭詐欺款項之取款車手，先經詐騙集團
    成員指示「林小姐」而於108年12月28日晚間7時51分許至同
    日晚間7時52分許，將其在中國信託商業銀行申設之帳號000
    000000000號帳戶（下稱中信帳戶）與在國泰世華商業銀行
    申設之帳號000000000000號帳戶（下稱國泰帳戶）之帳號接
    續提供予集團。之後推由姓名、年籍不詳之「幸運中區社Go
    ld夫人朱雪華」成年成員另於109年1月6日下午1時許，以LI
    NE通訊軟體對陳秀蓮誆稱為其友人朱雪華而急需用錢，陳秀
    蓮陷入錯誤，而於109年1月8日下午3時11分許，依詐騙集團
    成員指示匯款交付新臺幣（下同）15萬元至劉彥聖中信帳戶
    ；復於109年1月8日下午4時26分許前某時，依詐騙集團成員
    指示以現金存款13萬元至國泰帳戶，二筆款項均處於劉彥聖
    支配管領之下而接續詐得28萬元。劉彥聖復經成員「奕儒」
    之指示，於109年1月8日下午3時21分許起至同日下午4時23
    分許止，在臺北市○○區○○○路0段000○0號1樓國泰世華商業銀
    行提款機，接續6次從中信帳戶提領每次2萬元，共計12萬元
    之款項後，續於同日下午5時35分許，前往臺北市○○區○○路0
    段000號，交付與「奕儒」所指示到場姓名、年籍不詳之詐
    騙集團成年成員。並接續將中信帳戶內所餘3萬元，於同日
    下午6時47分許匯款至在中華郵政股份有限公司申設之帳號0
    0000000000000號帳戶，以此方式掩飾、隱匿該等詐欺所得
    款項之來源及去向。另國泰帳戶內之13萬元，劉彥聖則於同
    日下午4時26分許著手提領，欲掩飾、隱匿時，因國泰世華
    商業銀行人員察覺有異，將劉彥聖之國泰帳戶設定為問題帳
    戶而未得逞（該13萬元後由國泰世華商業銀行人員返還陳秀
    蓮）。嗣劉彥聖至國泰世華商業銀行取款時，經銀行人員通
    報警察機關，而悉上情。
二、案經陳秀蓮訴由臺北市政府警察局內湖分局報告臺灣士林地
    方檢察署檢察官偵查起訴，以及臺中市政府警察局大雅分局
    報告臺灣臺中地方檢察署檢察官偵查後移送併案審理。
    理  由
壹、程序方面
一、組織犯罪防制條例第12條第1項中段規定：「訊問證人之筆
    錄，以在檢察官或法官面前作成，並經踐行刑事訴訟法所定
    訊問證人之程序者為限，始得採為證據。」，係採法定證據
    原則，則本案關於各該證人之警詢筆錄，既非在檢察官或法
    官面前作成，依上開規定，自不得採為被告犯組織犯罪防制
    條例罪名之證據，是本判決所引用證人之警詢筆錄，僅於認
    定被告犯加重詐欺及洗錢罪部分具有證據能力，先予指明。
二、本案相關具有傳聞性質的證據資料，檢察官、上訴人即被告
    劉彥聖及其辯護人均表示不爭執證據能力（見本院卷第97至
    100頁），且本案所引用的非供述證據，也是合法取得，依
    法均可作為認定犯罪事實的依據。
貳、實體方面
一、認定犯罪事實所憑之證據及理由
  ㈠參與犯罪組織部分
    上揭關於參與犯罪組織部分之犯罪事實，業據被告於原審及
    本院審理中所坦承（見原審易字卷第223頁、本院卷第102頁
    ），且有中信帳戶自動化LOG資料－財金交易（見臺灣士林地
    方檢察署109年度偵字第3770號卷【下稱偵3770卷】第29頁
    ）、交易明細表（見偵3770卷第67至71頁）、帳戶基本資料
    （見臺中市政府警察局大雅分局中市警雅分偵字第10900004
    50號刑案偵查卷宗【下稱大雅警卷】第77頁）、國泰帳戶對
    帳單（見偵3770卷第57至61頁）、開戶基本資料（見大雅警
    卷第93頁）、提款機監視器畫面翻拍照片（見偵3770卷第31
    至32頁）、車手行經路線監視器畫面照片（見同上卷第33至
    37頁）、告訴人提供之國泰世華商業銀行存款憑證、臺灣土
    地銀行匯款申請書（見大雅警卷第155至157頁）、告訴人在
    臺灣土地銀行申設帳戶之存摺封面及內頁影本（見大雅警卷
    第159頁、第163頁）、告訴人與暱稱「幸運中區社Gold夫人
    朱雪華」之LINE對話紀錄擷圖（見大雅警卷第165至183頁）
    、被告與「林小姐」、「奕儒」之LINE對話擷圖（見偵3770
    卷第99至139頁）等件在卷可查。
  ㈡加重詐欺及洗錢部分
    上揭加重詐欺及洗錢部分之犯罪事實，亦據被告於原審準備
    程序及審理與本院審理中所坦承無誤（見原審易字卷第59頁
    、第192頁、第223頁），復經證人即告訴人於警詢中指訴明
    確（見偵3770卷第15至18頁），並有中信帳戶自動化LOG資
    料－財金交易（見偵3770卷第29頁）、交易明細表（見偵377
    0卷第67至71頁）、帳戶基本資料（見大雅警卷第77頁）、
    國泰帳戶對帳單（見偵3770卷第57至61頁）、開戶基本資料
    （見大雅警卷第93頁）、提款機監視器畫面翻拍照片（見偵
    3770卷第31至32頁）、車手行經路線監視器畫面照片（見偵
    3770卷第33至37頁）、告訴人提供之國泰世華商業銀行存款
    憑證、臺灣土地銀行匯款申請書（見大雅警卷第155至157頁
    ）、告訴人在臺灣土地銀行申設帳戶之存摺封面及內頁影本
    （見大雅警卷第159頁、第163頁）、告訴人與暱稱「幸運中
    區社Gold夫人朱雪華」之LINE對話紀錄擷圖（見大雅警卷第
    165至183頁）、被告與「林小姐」、「奕儒」之LINE對話擷
    圖（見偵3770卷第99至139頁）附卷可參。
  ㈢綜上所述，被告之任意性自白經前開證據補強，應與事實相
    符，足為採信。本案事證明確，被告犯行堪予認定，應依法
    論科。
二、論罪
  ㈠罪名
　⒈參與犯罪組織罪
    查本案詐騙集團由被告及「林小姐」、「奕儒」、「幸運中
    區社Gold夫人朱雪華」及姓名年籍不詳成年成員組成，推由
    「幸運中區社Gold夫人朱雪華」施詐，被告受「林小姐」指
    示提供帳戶及受「奕儒」指示提領轉交姓名年籍不詳成年成
    員或匯轉詐得款項之運作模式，顯見該詐欺集團組織已具備
    3人以上，被告聽命及接受集團成員調度安排，而有上下隸
    屬之關係，且該組織分工及獲利均屬明確，已具備「結構性
    」、「牟利性」。自屬組織犯罪防制條例第2條第1項所規定
    犯罪組織甚明。核被告經成員指揮交付帳戶且擔任車手收水
    之行為，係犯組織犯罪防制條例第3條第1項後段之參與犯罪
    組織罪。
  ⒉加重詐欺取財罪
    人頭帳戶之存摺（存簿）、提款卡（金融卡）等物既在犯罪
    行為人手中，於被害人匯款至人頭帳戶，迄警察受理報案通
    知銀行將該帳戶列為警示帳戶凍結其內現款時，犯罪行為人
    實際上既得領取，對該匯入之款項顯有管領能力，自屬既遂
    （最高法院108年度台上字第592號判決意旨參照）。告訴人
    將15萬元、13萬元分別匯入被告中信帳戶及國泰帳戶後，雖
    其中國泰帳戶之13萬元被告未能成功提領，然入國泰帳戶之
    時，被告持有該帳戶之存摺、提款卡，而能實際支配、管領
    該帳戶，則被告就國泰帳戶內之13萬元，連同中信帳戶內之
    15萬元，其詐欺取財犯行已經既遂。再本案與被告共同犯罪
    者，除被告以外，尚有成年之「奕儒」、「林小姐」、「幸
    運中區社Gold夫人朱雪華」及受交詐欺款項姓名年籍不詳之
    成員，與被告合計達3人以上，被告與其等共同犯詐欺取財
    罪，自屬刑法第339條之4第1項第2款之三人以上共同詐欺取
    財罪。起訴書認被告係涉犯刑法第339條第1項之詐欺取財罪
    ，而非刑法第339條之4第1項第2款之三人以上共同犯詐欺取
    財罪，尚有未合，業如前述，惟因二者均係以被告提供帳戶
    ，並自其中提款、匯款為之基本社會事實同一，復經法院諭
    知賦予辯明之程序保障，應依刑事訴訟法第300條規定變更
    起訴法條。
  ⒊洗錢罪
    查本案詐騙集團成員詐騙告訴人，係犯刑法第339條之4第1
    項第2款之加重詐欺取財罪，為洗錢防制法第3條第1款規定
    之特定犯罪，而被告與本案詐騙集團其餘成員相互利用彼此
    之行為，被告經招募後提供帳戶擔任車手，由其他成員對人
    施用詐術使告訴人匯款至被告帳戶後，被告或提款轉交另一
    成員或將之轉帳至集團持有之帳戶，藉此製造金流之斷點，
    使偵查機關難以追查帳戶金流，目的顯在掩飾、隱匿該等款
    項作為特定犯罪所得財物之來源、去向及所在，被告此部分
    為洗錢防制法第2條第2款之洗錢行為，核其係犯同法第14條
    第1項之洗錢罪。
  ㈡共同正犯
    共同正犯之意思聯絡，固不以數人間直接發生者為限，間接
    之聯絡者，亦包括在內，復不限於事前有所謀議，僅於行為
    當時有共同犯意之聯絡，或於行為當時，基於相互之認識，
    不論明示通謀或相互間默示合致，以共同犯罪之意思參與，
    均屬之。被告與成年之「奕儒」、「林小姐」、「幸運中區
    社Gold夫人朱雪華」及受交詐欺款項姓名年籍不詳之成員等
    ，就上開加重詐欺取財及洗錢犯行，有犯意聯絡及行為分擔
    ，為共同正犯。起訴書認為被告僅幫助犯，容有誤會，惟此
    僅行為態樣有正犯、幫助犯之分，並非罪名變更，無須變更
    變更起訴法條（最高法院101年度台上字第3805號判決意旨
    參照）。
  ㈢罪數
　⒈被告先後提供中信帳戶帳號及國泰帳戶帳號予「林小姐」，
    及自中信帳戶多次提領款項、匯款、自國泰帳戶提領款項之
    行為，係於密切接近之時間及地點實施，侵害同一之法益，
    各行為之獨立性極為薄弱，且係出於同一向被害人行騙並隱
    匿、掩飾犯罪所得來源、去向之目的，依一般社會健全觀念
    ，難以強行分別，應視為數個舉動之接續施行，合為包括之
    一行為予以評價，屬接續犯，論以一罪。被告關於國泰帳戶
    內13萬元部分雖屬洗錢未遂，但就中信帳戶內15萬元部分則
    屬洗錢既遂。被告以一行為犯洗錢既遂及洗錢未遂罪，僅論
    以一洗錢既遂罪。
  ⒉行為人以一參與詐欺犯罪組織，並分工加重詐欺行為，同時
    觸犯參與犯罪組織罪及加重詐欺取財罪，雖其參與犯罪組織
    之時、地與加重詐欺取財之時、地，在自然意義上非完全一
    致，然二者仍有部分合致，且犯罪目的單一，依一般社會通
    念，認應評價為一罪方符合刑罰公平原則，應屬想像競合犯
    。又倘若行為人於參與犯罪組織之繼續中，先後加重詐欺數
    人財物，因行為人僅為一參與組織行為，侵害一社會法益，
    應僅就首次犯行論以參與犯罪組織罪及加重詐欺罪之想像競
    合犯，而其後之犯行，乃為其參與組織之繼續行為，為避免
    重複評價，當無從將一參與犯罪組織行為割裂再另論一參與
    犯罪組織罪，而與其後所犯加重詐欺罪從一重論處之餘地（
    最高法院107年度台上字第1066號判決意旨參照）。被告參
    與犯罪組織，與「奕儒」、「林小姐」、「幸運中區社Gold
    夫人朱雪華」及受交詐欺款項姓名年籍不詳之成員等人共同
    詐欺告訴人財物，並掩飾、隱匿該等犯罪所得，其首次參與
    犯罪組織之行為、加重詐欺取財、洗錢之行為相互間均有部
    分合致，被告自係以一行為犯參與犯罪組織罪、三人以上共
    同詐欺取財罪及洗錢罪，應從一重之三人以上共同詐欺取財
    罪處斷。
　㈣刑之減輕　
　　想像競合犯之處斷刑，本質上係「刑之合併」。其所謂從一
    重處斷，乃將想像競合犯組成之評價上數罪，合併為科刑一
    罪，其所對應之刑罰，亦合併其評價上數罪之數法定刑，而
    為一個處斷刑。易言之，想像競合犯侵害數法益者皆成立犯
    罪，論罪時必須輕、重罪併舉論述，同時宣告所犯各罪名，
    包括各罪有無加重、減免其刑之情形，亦應說明論列，量刑
    時併衡酌輕罪部分量刑事由，評價始為充足，然後依刑法第
    55條前段規定「從一重處斷」，非謂對於其餘各罪可置而不
    論。因此，法院決定處斷刑時，雖以其中最重罪名之法定刑
    ，做為裁量之準據，惟於裁量其輕重時，仍應將輕罪合併評
    價在內（最高法院108年度台上字第4405、4408號判決意旨
    參照）。又犯洗錢防制法第14條、第15條之罪，在偵查或審
    判中自白者，減輕其刑，同法第16條第2項定有明文。查被
    告於原審準備程序及審理中，均坦承本案洗錢之犯罪事實（
    見原審易字卷第59頁、第192頁、第223頁），爰依洗錢防制
    法第16條第2項規定，就被告所犯洗錢防制法第14條第1項洗
    錢罪部分減輕其刑。至組織犯罪防制條例第8條第2項後段須
    偵查及審判中均自白始得減輕其刑，被告未於偵查中自白，
    無從適用。
  ㈤強制工作
    按行為人以一行為觸犯組織犯罪防制條例第3條第1項後段之
    參與犯罪組織罪，及刑法第339條之4第1項第2款之加重詐欺
    取財罪，依刑法第55條前段規定從一重之加重詐欺取財罪處
    斷而為科刑時，應視其行為之嚴重性、表現之危險性、對於
    未來行為之期待性，以及所採措施與預防矯治目的所需程度
    ，於有預防矯治其社會危險性之必要，且符合比例原則之範
    圍內，由法院依組織犯罪防制條例第3條第3項規定，一併宣
    告刑前強制工作（最高法院108台上字第2306號判決意旨可
    參）。經查被告以提供受款帳戶帳號、提領及匯轉詐騙款項
    之車手工作而參與犯罪集團為詐欺取財犯罪，所為雖非可取
    ；惟其於本案所參與之期間非長，在詐欺集團內擔任之角色
    ，並非上層指揮、操縱之人員，僅因一時貪念而犯本案犯行
    ，斟諸強制工作之規範目的，係對於有犯罪習慣，或因遊蕩
    、懶惰成習而犯罪者，所為之處置，難認有犯罪習性，是依
    比例原則，並綜合其所表現之危險性及對其未來之期待性，
    應認對其宣告有期徒刑之刑，已與本案犯行之處罰相當，而
    足收懲儆之效，尚無併予宣告強制工作以預防矯治其社會危
    險性之必要。
  ㈥併予審究
　  臺灣臺中地方檢察署檢察官認被告提供中信帳戶、國泰帳戶
    與詐騙集團成員，詐騙集團成員向陳秀蓮行使詐術後，陳秀
    蓮因而匯款15萬元至被告中信帳戶、13萬元至被告國泰帳戶
    ，而以109年度偵字第23277號移送併案審理之犯罪事實，就
    中信帳戶部分，與起訴書犯罪事實欄所記載者為完全相同之
    同一案件；就國泰帳戶部分，則有接續犯之實質上一罪關係
    ，本院均得併予審理。至起訴書犯罪事實欄雖未述及被告參
    與犯罪組織及洗錢部分之犯罪事實，亦未敘及被告著手提領
    國泰帳戶內13萬元而未成功領出之犯罪事實，然前者與起訴
    書犯罪事實欄已論及部分有想像競合之裁判上一罪關係；後
    者則有接續犯之實質上一罪關係，本院亦得併予審理，附此
    敘明。
  ㈦起訴意旨併予更正及補充
　⒈被告係於108年12月28日晚間7時51分許至同日晚間7時52分許
    將其中信帳戶及國泰帳戶帳號提供予「林小姐」，有其與「
    林小姐」間之LINE對話擷圖存卷可按（見偵3770卷第105至1
    07頁），起訴書誤認被告係於109年1月間某日提供；再被告
    係自109年1月8日下午3時21分許起至同日下午4時23分許止
    自中信帳戶提取現金，復有被告中信帳戶交易明細表在卷可
    考（見上開偵卷第67至69頁），起訴書記載被告係自同日下
    午4時19分許至下午4時23分許提款，亦有未洽。然上開錯誤
    均無礙於公訴意旨之同一性，爰予更正。
　⒉起訴書已載有集團成員「幸運中區社Gold夫人朱雪華」施詐
    且另有被告交付詐欺款項之姓名年籍不詳成員，被告所為既
    經原審及本院認為實行構成要件行為之罪之意思之共同正犯
    ，則上開二成員亦屬犯意聯絡及行為分擔之人，爰予補明。
參、駁回上訴之理由
一、原審認被告所犯參與犯罪組織、三人以上共同詐欺及洗錢罪
    ，罪證明確，適用組織犯罪防制條例第3條第1項中段，洗錢
    防制法第14條第1項、第16條第2項，刑法第11條前段、第28
    條、第339條之4第1項第2款、第55條之規定，並審酌被告前
    有竊盜、侵占、違反毒品危害防制條例、詐欺等前科，參與
    犯罪組織後，非但將所申辦之帳戶帳號告知「林小姐」供其
    他犯罪組織之成員向詐欺被害人收受款項，使告訴人受騙匯
    入款項達28萬元，其後竟又負責自該等帳戶中提款交付其他
    犯罪組織成員，以掩飾、隱匿該等詐欺所得款項之來源、去
    向，並完成提領、匯款達15萬元，而成功掩飾該等款項之來
    源、去向；再考量被告自始坦承犯行，但未能與告訴人達成
    和解之犯後態度，兼衡其自陳高職肄業之教育智識程度、目
    前從事系統櫃工程，須扶養父親、阿姨（見原審易字卷第22
    3至224頁），阿姨並患有巴金森氏症、腰椎椎間盤突出合併
    神經根病變及雙下肢無力，而領有重度身心障礙證明等情，
    有其三軍總醫院附設民眾診療服務處診斷證明書（見同上卷
    第225頁）及身心障礙證明翻拍照片（同上卷第227頁）等件
    在卷可考等一切情狀，量處有期徒刑1年2月。復說明㈠被告
    所有供本案犯罪所用之中信帳戶及國泰帳戶提款卡，因所屬
    帳戶業列警示，相關之存摺及提款卡已無再供詐騙使用之可
    能，因欠缺刑法上之重要性，依刑法第38條之2第2項之規定
    ，不為沒收。㈡被告自中信帳戶中領出、匯出之15萬元，並
    無證據證明被告仍有事實上處分權限，不予沒收；被告國泰
    帳戶之13萬元已經返還告訴人，依刑法第38條之1第5項規定
    不得沒收；又無證據足認被告自本案有取得任何報酬，無庸
    宣告沒收被告犯罪所得。核其認事用法均無違誤，量刑及沒
    收亦屬妥適，應予維持。
二、被告上訴以其僅為普通詐欺罪，並非加重詐欺，且應有刑法
    第59條之適用。然查:
　㈠被告如何與「奕儒」、「林小姐」等成年人共組詐騙犯罪集
    團，詐騙告訴人交付28萬元，已據其供承在卷，且被告亦應
    認知除其以外，至少另有「奕儒」、「林小姐」及受交詐得
    款之真實姓名年籍不詳成員，以卷附「奕儒」、「林小姐」
    LINE對話紀錄，已有男女之別(見偵3770卷第99至137頁)，
    且「奕儒」亦明確指示受交詐得款之真實姓名年籍不詳成員
    (見上開偵卷第133頁)，被告應無誤認同一人之可能，更因
    如此分工詐騙被害人並指示被告或提領現金交付或轉帳以製
    造金流斷點洗錢，是辯護人以被告僅為普通詐欺云云為辯，
    要不足採，被告為三人以上加重詐欺之共同正犯，至為明確
    。
　㈡按刑法第59條之酌量減輕其刑，必於犯罪之情狀可憫恕時，
    始得為之，至情節輕微僅可為法定刑內從輕科刑之標準，不
    得據為酌量減輕之理由。又刑法第59條之酌量減輕其刑，必
    須犯罪另有特殊之原因與環境等等，在客觀上足以引起一般
    同情，認為即予宣告法定低度刑期尤嫌過重者，始有其適用
    （最高法院45年度台上字第1165號、69年度台上字第291號
    判決意旨參照）。是如別有法定減輕之事由者，應優先適用
    法定減輕事由減輕其刑後，猶嫌過重時，方得為之。查邇來
    詐欺案件頻傳，且趨於集團化、組織化，甚至結合網路、電
    信、通訊科技，每每造成廣大民眾受騙，政府三令五申借用
    帳戶之風險，且查察不遺餘力，被告屢經刑事執行(見本院
    卷附被告前案紀錄表)，更應謹慎行事，竟仍提供帳戶並提
    領、匯轉詐欺款項，其犯罪情節難認有何特殊之原因與環境
    ，在客觀上足以引起一般同情之處，況被告前揭洗錢犯行部
    分，已依自白減輕其刑，衡情亦無科以最低刑度仍嫌過苛而
    有情輕法重之情形，至其個人假釋撤銷與否及家庭情況，亦
    非得憫恕之情狀，自無依刑法第59條之規定酌減其刑。
　㈢從而，被告上訴以僅犯普通詐欺且應有刑法第59條適用，而
    指摘原判決不當，並無理由，應予駁回。
據上論斷，應依刑事訴訟法第368條，判決如主文。
本案經臺灣士林地方檢察署檢察官鄭世揚提起公訴，臺灣臺中地
方檢察署檢察官廖梅君移送併辦，檢察官越方如到庭執行職務。
中　　華　　民　　國　　110 　年　　4 　　月　　27  　日
                  刑事第二十三庭審判長法　官  許永煌
                                      法　官  雷淑雯
                                      法　官  吳定亞
以上正本證明與原本無異。
如不服本判決，應於收受送達後20日內向本院提出上訴書狀，其
未敘述上訴之理由者並得於提起上訴後20日內向本院補提理由書
（均須按他造當事人之人數附繕本）「切勿逕送上級法院」。
                                      書記官  郭侑靜
中　　華　　民　　國　　110 　年　　4 　　月　　28　　日
附錄：本案論罪科刑法條全文
中華民國刑法第339條之4
犯第339條詐欺罪而有下列情形之一者，處1年以上7年以下有期
徒刑，得併科1百萬元以下罰金：
一、冒用政府機關或公務員名義犯之。
二、三人以上共同犯之。
三、以廣播電視、電子通訊、網際網路或其他媒體等傳播工具，
    對公眾散布而犯之。
前項之未遂犯罰之。
組織犯罪防制條例第3條
發起、主持、操縱或指揮犯罪組織者，處3年以上10年以下有期
徒刑，得併科新臺幣1億元以下罰金；參與者，處6月以上5年以
下有期徒刑，得併科新臺幣1千萬元以下罰金。但參與情節輕微
者，得減輕或免除其刑。
具公務員或經選舉產生之公職人員之身分，犯前項之罪者，加重
其刑至二分之一。
犯第1項之罪者，應於刑之執行前，令入勞動場所，強制工作，
其期間為3年。
前項之強制工作，準用刑法第90條第2項但書、第3項及第98條第
2項、第3項規定。
以言語、舉動、文字或其他方法，明示或暗示其為犯罪組織之成
員，或與犯罪組織或其成員有關聯，而要求他人為下列行為之一
者，處3年以下有期徒刑，得併科新臺幣3百萬元以下罰金：
一、出售財產、商業組織之出資或股份或放棄經營權。
二、配合辦理都市更新重建之處理程序。
三、購買商品或支付勞務報酬。
四、履行債務或接受債務協商之內容。
前項犯罪組織，不以現存者為必要。
以第5項之行為，使人行無義務之事或妨害其行使權利者，亦同
。
第5項、第7項之未遂犯罰之。
洗錢防制法第14條
有第二條各款所列洗錢行為者，處7年以下有期徒刑，併科新臺
幣5百萬元以下罰金。
前項之未遂犯罰之。
前二項情形，不得科以超過其特定犯罪所定最重本刑之刑。　
洗錢防制法第2條
本法所稱洗錢，指下列行為：
一、意圖掩飾或隱匿特定犯罪所得來源，或使他人逃避刑事追訴
    ，而移轉或變更特定犯罪所得。
二、掩飾或隱匿特定犯罪所得之本質、來源、去向、所在、所有
    權、處分權或其他權益者。
三、收受、持有或使用他人之特定犯罪所得。